【裁判字號】    92,交聲,565
【裁判日期】    920822
【裁判案由】    違反道路交通管理處罰條例聲明異議
【裁判全文】
臺灣臺北地方法院交通事件裁定                    九十二年度交聲字第五六五號
    異  議  人
    即受處分人  甲○○
右列受處分人因違反交通管理處罰條例案件，對於臺北市交通事件裁決所中華民國九
十二年四月二十九日所為之處分（原處分案號：北市裁三字第駕裁二二－一Ａ000
0000號）聲明異議，本院裁定如左：
    主      文
異議駁回。
    理      由
一、按汽車駕駛人停車時，有在道路收費停車處所停車，不依規定繳費者，處新臺幣
    （下同）六百元以上一千二百元以下罰鍰，道路交通管理處罰條例第五十六條第
    一項第十一款定有明文。
二、異議人即受處分人甲○○於民國九十二年三月三日下午三時零七分許，駕駛車號
    八Ｄ－二九○九號自用小客車，在臺北市○○街道路收費停車處所停車，嗣未依
    規定於八日內繳費，經臺北市停車管理處於九十二年三月二十八日以福雋企業有
    限公司所有之上開車輛有在前揭公告收費路段停車不依規定繳費之違規事實，逕
    行掣單舉發，嗣將舉發通知單送達後，受處分人雖於舉發通知單所載應到案日期
    前以其為該車實際駕駛人向原處分機關提出申訴，然原處分機關經調查後仍認受
    處分人有前開違規犯行，而於九十二年四月二十九日依道路交通管理處罰條例第
    五十六條第一項第十一款及違反道路交通管理事件統一裁罰標準表規定，裁處受
    處分人六百元罰鍰。
三、訊據受處分人固承認有於右揭時、地停車之事實，然矢口否認有何違規行為，辯
    稱：伊沒有收到停車單，如果有單子的話伊會去繳，因為沒有單子所以沒有繳云
    云，惟查：受處分人有於右揭時、地停車不依規定繳費一節，業據證人即臺北市
    停車管理處區隊長石堅明於本院九十二年六月二日調查時證稱：「（問：當時舉
    發的情形為何？）張先生是第二次，我們有行文給張先生，且我們也有公告過，
    公告過說如果八日內未領取單子的話，要主動跟我們聯絡。」、「（問：開單是
    否有存聯？）有，在剛剛呈給庭上的函文影本裡面有附。我們會給一次機會，第
    一次我們是行文，如果第二次的情況不繳的話我們才舉發。」等語明確（見本院
    九十二年六月二日訊問筆錄），並有該收費路段所設，記載收費時間、費率及未
    見繳費通知單時須查詢及查詢電話，和未依規定繳費依法告發之告示牌之照片一
    張附卷可稽，受處分人復坦承知悉上開處所為道路收費停車處所，且其前曾於該
    處所停車未繳費，亦以未看見繳費單無法繳費為由提出異議，經停車管理處發文
    通知應依告示牌規定查詢等情，則受處分人上開辯稱，顯係卸責之詞，委無足採
    ，本件事證明確，受處分人違規行為堪以認定。
四、綜上所述，受處分人確有在道路收費停車處所停車，不依規定繳費之行為，原處
    分機關依道路交通管理處罰條例第五十六條第一項第十一款及違反道路管交通管
    理事件統一裁罰標準表規定裁處受處分人六百元罰鍰，核無違誤，本件受處分人
    之異議為無理由，自應將其異議駁回。
據上論斷，應依道路交通案件處理辦法第十九條，裁定如主文。
中      華      民      國      九十二      年    八    月    二十二    日
                                  臺灣臺北地方法院交通法庭
                                      法  官  鄭  佾  瑩
右正本證明與原本無異。
如不服本裁定應於送達後五日內向本院提出抗告狀
                                      書記官  何  適  熹
中      華      民      國      九十二      年     八   月     二十八   日  日


司法院資訊處製作；財團法人民間司法改革基金會備份。
